臺灣臺北地方法院民事裁定
110年度建簡抗字第1號
抗  告  人  宇勝開發實業有限公司

法定代理人  高宏恩  
相  對  人  傑林機電工程有限公司

法定代理人  黃金俊  

上列當事人間請求給付票款事件，抗告人對於中華民國110年8月
12日本院臺北簡易庭110年度北簡字第12740號裁定提起抗告，本
院裁定如下：
    主  文
原裁定廢棄。
    理  由
一、按對於私法人或其他得為訴訟當事人之團體之訴訟，由其主
    事務所或主營業所所在地之法院管轄；本於票據有所請求而
    涉訟者，得由票據付款地之法院管轄；被告住所、不動產所
    在地、侵權行為地或其他據以定管轄法院之地，跨連或散在
    數法院管轄區域內者，各該法院俱有管轄權；同一訴訟，數
    法院有管轄權者，原告得任向其中一法院起訴，民事訴訟法
    第2條第2項、第13條、第21條及第22條定有明文。又管轄權
    之有無，應依原告主張之事實，按諸法律關於管轄之規定而
    為認定，與其請求之是否成立無涉（最高法院65年台抗字第
    162號裁判意旨參照）。
二、抗告意旨略以：伊僅依票據關係請求相對人給付票款，為說
    明取得如附表所示支票（下稱系爭支票）之原因始提出工程
    合約書（下稱系爭合約），伊並未依系爭合約或承攬關係為
    請求，縱系爭合約有合意管轄之約定，亦不及於本件給付票
    款事件。系爭支票之付款地為臺北市○○區○○路000號，應由
    付款地法院即本院管轄，原裁定逕將本件移送至臺灣新竹地
    方法院（下稱新竹地院）顯有未當，爰提起抗告，請求廢棄
    原裁定等語。
三、經查，相對人為私法人，抗告人依票據法第126條及第133條
    規定，請求相對人給付票款及利息，核屬本於票據有所請求
    而涉訟，依民事訴訟法第2條及第13條規定，本件應由相對
    人主事務所所在地及票據付款地之法院管轄。又相對人主事
    務所所在地及系爭支票之付款地均位於臺北市萬華區，屬本
    院轄區，有相對人公司變更登記表及系爭支票可佐（原審卷
    第47至49、57至59頁），且本件屬民事訴訟法第427條第2項
    第6款所定應適用簡易訴訟程序之事件，是抗告人向本院簡
    易庭起訴，於法並無違誤。又系爭工程合約第30條第1項雖
    約定：「合意管轄：因本合約發生訴訟時，雙方願以台灣新
    竹地方法院為第一審管轄法院」（原審卷第26、42頁），惟
    本件抗告人僅依票據關係請求給付票款，並未依系爭合約之
    法律關係為請求，此觀其起訴狀僅以票據法第126條及第133
    條為請求權基礎，且再於抗告狀載明僅依票據之法律關係提
    起本件訴訟自明（原審卷第9至12頁，本院卷第11至13頁）
    ，揆諸前揭說明，本件管轄法院自應依抗告人主張之上開事
    實為認定，原裁定以本件屬因系爭合約而生之訴訟為由，將
    本件移送系爭合約所定合意管轄法院即新竹地院，容有未洽
    。抗告意旨指摘原裁定不當，求予廢棄，為有理由，爰由本
    院將原裁定廢棄。
四、據上論結，本件抗告為有理由，裁定如主文。
中　　華　　民　　國　　110 　年　　10　　月　　21　　日
                民事第六庭  審判長法  官  許純芳

                                  法  官  杜慧玲

                                  法  官  蕭清清
以上正本係照原本作成。
本裁定不得再抗告。
中　　華　　民　　國　　110 　年　　10　　月　　21　　日
                                  書記官  林家鋐

附表：
編號 發 票 人   付 款 人 發 票 日 （民國） 票面金額 （新臺幣）  票據號碼 1 傑林機電工程有限公司 華南商業銀行雙園分行 110年5月15日 540,000元 QD0000000 2   110年6月15日 1,162,500元 QD0000000 3   110年7月15日 1,162,500元 QD0000000 合        計     2,865,000元